---
title: "Phân tích"
output:
  word_document: default
  html_notebook: default
---

```{r message=FALSE, warning=FALSE}
library(tidyverse) 
library(dplyr)
library(ggplot2)
library(GGally)
library(caret)
library(skimr)

library(scales)
library(hrbrthemes)
library(viridis)
```

```{r}
## Load dữ liệu 
preprocessed_data <- read.csv("Sleep_health_and_lifestyle_dataset.csv")

##  Loại bỏ các cột không sử dụng khi training
data <- preprocessed_data[, c(2:13)] 

## Transform dứ liệu
data$Blood.Pressure <- sub("/", " ", data$Blood.Pressure)
data <- separate(data, Blood.Pressure, into = c("Systolic", "Diastolic"), sep = " ")
data$Systolic <- as.numeric(data$Systolic)
data$Diastolic <- as.numeric(data$Diastolic)

data$BMI.Category<- gsub("Normal Weight", "Normal", data$BMI.Category)

data$BMI.Category<- gsub("Obese", "Obesity", data$BMI.Category)

data$Sleep.Disorder[data$Sleep.Disorder == "Sleep Apnea"] = "Sleep.Apnea"
data <- data %>% transform(Sleep.Disorder = as.factor(Sleep.Disorder))

data$Occupation <- as.factor(data$Occupation)

data$Gender <- as.factor(data$Gender)

data$BMI.Category <- as.factor(data$BMI.Category)
```

### The relationship between gender and age affect insomnia and sleep apnea?

```{r}
ggplot(data, aes(x = Gender, y = Age, fill = Sleep.Disorder)) +
  geom_boxplot() +
  labs(title = "Relationship Between Gender and Age",
       x = "Gender",
       y = "Age",
       fill = "Sleep Disorder") +
  scale_fill_manual(values = c("None" = "blue", "Sleep.Apnea" = "red", "Insomnia" = "green")) +
  theme_minimal()

```

```{r}
t_test_insomnia <- t.test(Age ~ Gender, data = subset(data, Sleep.Disorder == "Insomnia"))
t_test_sleep_apnea <- t.test(Age ~ Gender, data = subset(data, Sleep.Disorder == "Sleep.Apnea"))
# In kết quả kiểm định t-test
print(t_test_insomnia)
print(t_test_sleep_apnea)
print(t_test_sleep_apnea)

```

### Mối quan hệ giữa nghề nghiệp và thời lượng giấc ngủ ảnh hưởng đến chất lượng giấc ngủ như thế nào?

```{r}
# Tạo một data frame mới với các biến cần thiết
data_analysis <- data %>%
  select(Occupation, Sleep.Duration, Quality.of.Sleep)
# Thực hiện phân tích ANOVA
anova_result <- aov(Quality.of.Sleep ~ Occupation * Sleep.Duration, data = data_analysis)
# Hiển thị kết quả phân tích ANOVA
summary(anova_result)

```

### Mối quan hệ Stress levels và Heart Rate

```{r}
plot1 <- data %>% ggplot(aes(x = Stress.Level, color = Sleep.Disorder, fill = Sleep.Disorder)) +
  geom_density(aes(y= after_stat(count)), alpha = 0.1) +
  ggtitle("Stress Level distribution") +
  theme_minimal()

plot2<- data %>% ggplot(aes(x = Heart.Rate, color = Sleep.Disorder, fill = Sleep.Disorder)) +
  geom_density(aes(y= after_stat(count)), alpha = 0.1) +
  ggtitle("Heart Rate distribution") +
  theme_minimal()

plot3 <- data %>% ggplot(aes(y = Heart.Rate, x = Stress.Level, color = Sleep.Disorder)) +
  geom_point() +
  geom_smooth(method=lm , aes(fill= Sleep.Disorder), se=TRUE) +
  theme_minimal()
library(ggpubr)
ggarrange(ggarrange(plot1, plot2, ncol = 2, nrow = 1, common.legend = TRUE,
legend = "bottom"), plot3, ncol = 1, nrow = 2 )
```

### Mối quan hệ giữa physical activity,daily steps ảnh hưởng đến Quality of Sleep và Sleep Disorder

```{r}
Physic_plot <-data %>% ggplot(aes(x = Physical.Activity.Level, color = Sleep.Disorder, fill = Sleep.Disorder)) +
  geom_density(aes(y= after_stat(count)), alpha = 0.1) +
  ggtitle("(a)") +
  theme_minimal()

DStep_plot <- data %>% ggplot(aes(x = Daily.Steps, color = Sleep.Disorder, fill = Sleep.Disorder)) +
  geom_density(aes(y= after_stat(count)), alpha = 0.1) +
  ggtitle("(b)") +
  theme_minimal()

QSleep_plot <- data %>% ggplot(aes(x = Quality.of.Sleep, color = Sleep.Disorder, fill = Sleep.Disorder)) +
  geom_density(aes(y= after_stat(count)), alpha = 0.1) +
  ggtitle("(c)") +
  theme_minimal()


Physic_DStep_plot <- data %>% ggplot(aes(x = Physical.Activity.Level, y = Daily.Steps, color = Sleep.Disorder)) +
  geom_point() +
  ggtitle("(d)") +
  theme_minimal()

Physic_QSleep_plot <-data %>% ggplot(aes(x = Quality.of.Sleep, y = Physical.Activity.Level, color = Sleep.Disorder)) +
  geom_point() +
  geom_smooth(method=lm , aes(fill= Sleep.Disorder), se=TRUE) +
  ggtitle("(e)") +
  theme_minimal()

DStep_QSleep_plot <- data %>% ggplot(aes(x = Quality.of.Sleep, y = Daily.Steps, color = Sleep.Disorder)) +
  geom_point() +
  ggtitle("(f)")+
  geom_smooth(method=lm , aes(fill= Sleep.Disorder), se=TRUE) +
  theme_minimal()

```

```{r}
library(ggpubr)
ggarrange(
  Physic_plot, DStep_plot, QSleep_plot, Physic_DStep_plot, Physic_QSleep_plot, DStep_QSleep_plot,
  ncol = 2, nrow = 3,
  common.legend = TRUE, legend = "bottom"
)
```

### Mối quan hệ giữa BMI categories và sleep quality

```{r}
ggplot(data, aes(x = BMI.Category, y = Quality.of.Sleep, fill=Sleep.Disorder)) +
  geom_bar(stat = "identity", position = "dodge") +
  scale_fill_manual(values = c("None" = "lightpink", "Sleep.Apnea" = "darkslateblue","Insomnia"="blue")) +
  labs(x = "BMI Category", y = "Quality of Sleep")
```

### Mối quan hệ blood pressure và heart rate ảnh hưởng đến insomnia và sleep apnea

```{r}
ggplot(data, aes(x =data$Heart.Rate, y =data$Systolic , color= data$Sleep.Disorder))  + 
  geom_point() +
  labs(x = "Heart Rate", y = "Systolic") + 
  geom_smooth(method = 'loess',formula = 'y ~ x',mapping = aes(x =data$Heart.Rate, y =data$Systolic , color= data$Sleep.Disorder))
```

```{r}
ggplot(data, aes(x =data$Heart.Rate, y =data$Diastolic , color= data$Sleep.Disorder))  + 
  geom_point() + 
  labs(x = "Heart Rate", y = "Diastolic") +
  geom_smooth(method = 'loess',formula = 'y ~ x',mapping = aes(x =data$Heart.Rate, y =data$Diastolic , color= data$Sleep.Disorder))
```
